臺灣南投地方法院裁定
111年度埔秩字第5號
移送機關    南投縣政府警察局埔里分局

被移送人    阮智文


上列被移送人因違反社會秩序維護法案件，經移送機關以民國11
1年8月15日投埔警偵秩字第1110016821號移送書移送審理，本院
裁定如下：
    主  文
阮智文攜帶經主管機關公告查禁之器械，處罰鍰新臺幣5,000元
。
扣案之電擊器1支沒入。
    事實理由及證據
一、被移送人阮智文於下列時地有違反社會秩序維護法之行為：
　　㈠時間：民國111年8月7日0時48分許。
　　㈡地點：南投縣○○鎮○○路00○0號旁。
　　㈢行為：攜帶經主管機關公告查禁之電擊器1支。
二、製造、運輸、販賣、攜帶或公然陳列經主管機關公告查禁之
    器械者，處3日以下拘留或新臺幣30,000元以下罰鍰（社會
    秩序維護法第63條第1項第8款）。警械之種類及規格，由行
    政院定之；警械非經內政部或其授權之警察機關許可，不得
    定製、售賣或持有，違者由警察機關沒入。但法律另有規定
    者，從其規定。前項許可定製、售賣或持有之警械種類規格
    、許可條件、許可之申請、審查、註銷、撤銷或廢止及其他
    應遵行事項之辦法，由內政部定之（警械使用條例第1條第3
    項、第14條）。電氣警棍（棒）（電擊器）為警察機關配備
    之警械種類之一，有行政院95年5月30日院臺治字第0950023
    739A號函附卷可參。又僱（任）用警衛、保全人員、巡守人
    員或依法執行稽查公務人員之機關、機構、學校、公司、行
    號、工廠、民間守望相助組織，得檢附下列文件向直轄市、
    縣（市）政府警察局申請許可購置警棍、電氣警棍（棒）（
    電擊器）、防暴網（警械許可定製售賣持有管理辦法第7條
    第1項前段）。經依前條申請許可購置之警棍、電氣警棍（
    棒）（電擊器）或防暴網，應集中保管，並列冊送直轄市、
    縣（市）政府警察局備查。異動時，亦同。電氣警棍（棒）
    （電擊器）、防暴網不得轉讓或借與他人使用，並由直轄市
    、縣（市）政府警察局核發警械執照。警械執照應每2年換
    領1次。持有人應隨身攜帶，並不得轉讓或借與他人使用，
    如有毀損、遺失或滅失，應即向直轄市、縣（市）政府警察
    局申請補發（警械許可定製售賣持有管理辦法第8條第1、2
    、3項），是除電擊器持有人任職之機構申請經核准許可購
    置，並領有警械執照外，尚不得製造、運輸、販賣、攜帶或
    公然陳列電擊器。
三、本件被移送人於上揭時、地無正當理由攜帶電擊器，為被移
    送人於警詢時所自承，並有調查筆錄、扣押筆錄、扣押物品
    目錄表、扣押物照片為證。扣案之電擊棒1支，依前開「警
    察機關配備警械種類規格表」所定警械規格觀之，應屬經主
    管機關公告查禁之器械，是被移送人所為上開違序行為，應
    堪認定。
四、被移送人雖辯稱：電擊器是從路旁撿到，忘記在何處撿到的
    ，而攜帶電擊器並沒有要做任何使用云云。惟被移送人既無
    因任職於僱（任）用警衛、保全人員、巡守人員或依法執行
    稽查公務人員之機關、機構、學校、公司、行號、工廠、民
    間守望相助組織，而領有警械執照，自不得攜帶扣案之電擊
    器。是被移送人所辯，並不可採。
五、核被移送人所為，係違反社會秩序維護法第63條第1項第8款
    規定。至於移送機關認被移送人係違反社會秩序維護法第63
    條第1項第1款，應屬法律適用上之誤會。爰審酌被移送人違
    序後態度及其年齡、智識、行為之動機、目的、手段等一切
    情狀，量處如主文所示之處罰。
六、扣案之電擊棒1支係屬主管機關即內政部公告之查禁物，爰
    依社會秩序維護法第22條第1項第2款、第2項後段之規定，
    不論是否屬被移送人所有，併予宣告沒入。　　　　　
七、依社會秩序維護法第45條第1項、第63條第1項第8款、第22
    條第1項第2款、第2項後段，裁定如主文。　　
中　　華　　民　　國　　111 　年　　8 　　月　　25　　日
                  埔里簡易庭  法  官  鄭煜霖
上正本證明與原本無異。
如不服本裁定，得於裁定書送達之翌日起五日內，以書狀敘述理
由，向本庭提出抗告。
中　　華　　民　　國　　111 　年　　8 　　月　　25　　日
　　　　　　　　　　　　　    書記官  詹書瑋